臺灣臺北地方法院刑事判決　　　　　　　96年度訴字第1446號
公　訴　人　臺灣臺北地方法院檢察署檢察官
被　　　告　甲○○
　　　　　　　　　　　4樓
　　　　　　　　　　　號
上列被告因毒品危害防制條例案件，經檢察官提起公訴（96年度
毒偵字第1740號），本院判決如下：
    主  文
甲○○無罪。
    理  由
一、本件公訴意旨略以：被告甲○○前因施用毒品案件，經臺灣
    臺北地方法院以94年度訴字第335 號判決判處有期徒刑5 月
    ，如易科罰金以銀元300 元折算1 日。詎仍不知悔改，竟基
    於施用第一級毒品海洛因、第二級毒品安非他命之犯意，於
    民國96年1 月25日，為警採尿回溯前26小時及96小時內之某
    時許內之某時（不含查獲後至採尿時之期間），在不詳處所
    ，施用第一級毒品海洛因及第二級毒品安非他命。嗣因甲○
    ○係列管吸毒人口而為警通知到案，經同意採尿送驗始查知
    上情，因認被告涉犯毒品危害防制條例第10條第1 項之施用
    第一級毒品海洛因罪及同條例第10條第2 項之施用第二級毒
    品安非他命罪嫌云云。
二、按犯罪事實應依證據認定之，無證據不得認定犯罪事實；被
    告或共犯之自白，不得作為有罪判決之唯一證據，仍應調查
    其他必要之證據，以察其是否與事實相符；不能證明被告犯
    罪者，應諭知無罪之判決，刑事訴訟法第154 條第2 項、第
    156 條第2 項、第301 條第1 項分別定有明文。次按認定不
    利於被告之事實，須依積極證據，茍積極證據不足為不利於
    被告事實之認定時，即應為有利於被告之認定，更不必任何
    有利之證據；又刑事訴訟法上所謂認定犯罪事實之積極證據
    ，係指適合於被告犯罪事實認定之積極證據而言，雖不以直
    接證據為限，間接證據亦包括在內，然而無論直接或間接證
    據，其為訴訟上之證明，須於通常一般之人均不致有所懷疑
    ，而得確信其為真實之程度者，始得據為有罪之認定，倘其
    證明尚未達到此一程度，而有合理之懷疑存在而無從使事實
    審法院得有罪之確信時，即應由法院為諭知被告無罪之判決
    （最高法院40年臺上字第86號、30年上字第816 號、29年上
    字第3105號、76年臺上字第4986號判例意旨參照）。
三、本件公訴人認被告涉有上開施用第一級、第二級毒品罪嫌，
    無非係以被告於警詢中之供述及昭信科技顧問股份有限公司
    96 年3月19日濫用藥物檢驗報告等為其論據。查：
  (一)被告雖曾於警詢中供稱：伊於96年1 月25日19時許以將海洛
    因摻入香菸內點燃之方式，施用海洛因等語（見96年度毒偵
    字第1462號偵查卷第5 頁），惟觀諸卷附昭信科技顧問股份
    有限公司濫用藥物檢驗報告及應受尿液採驗人尿液檢體採集
    送驗紀錄表（同前偵查卷第8 頁、第9 頁），可知該次被告
    係於96年2 月2 日22時59分許，經警員對其採集尿液送檢驗
    結果呈嗎啡、甲基安非他命陽性反應。又依嗎啡經注射入人
    體後，百分之九十以上於26小時內自尿中排出，國外曾有文
    獻報導注射二十毫克之嗎啡硫酸鹽，其嗎啡之平均可檢出時
    限約為45小時，此亦有行政院衛生署藥物食品檢驗局81年9
    月8 日藥檢一字第8114885 號函可參。而甲基安非他命經
    口服投與後約百分之七十於24小時內自尿中排出，約百分之
    九十於96小時內自尿中排出，其檢出與投與方式、投與量、
    個人體質、採尿時間與檢測儀器之精密度等諸多因素有關，
    因此僅憑尿液中呈安非他命陽性反應，並無法確實推算吸食
    時間距採尿時間長短，唯依上開資料推斷，最長可能不會超
    過4 日（即96小時），此業經行政院衛生署藥物食品檢驗局
    81 年2月8 日藥檢壹字第157 號函示明確在案，基此，被
    告於96年2 月2 日22時59分許為警採集之尿液經檢驗雖呈嗎
    啡、甲基安非他命陽性反應，然此僅足以證明被告有在96年
    2 月2 日22時59分許為警採尿回溯前26小時、96小時內之某
    時，有施用第一級毒品海洛因、第二級毒品甲基安非他命各
    1 次之行為，而未足以證明被告另有公訴人所指在96年1 月
    25日之施用第一級毒品海洛因、第二級毒品甲基安非他命之
    犯行甚明。此外，本院亦查無其他積極證據證明被告有公訴
    人所指之施用第一級、第二級毒品犯行，則除存有被告唯一
    之自白施用第一級毒品海洛因犯行外，尚乏其他積極證據足
    資憑斷，本院認以現有證據尚無法形成被告有上開犯行之明
    確心證，揆諸前揭規定，自應為無罪判決之諭知。
  (二)至被告有在96年2 月2 日22時59分許為警採尿回溯前26小時
    、96小時內之某時，有施用第一級毒品海洛因、第二級毒品
    甲基安非他命1 次之行為部分，已經檢察官另行提起公訴，
    並由本院另案審理中，此有臺灣高等法院被告前案紀錄表及
    96年度毒偵字第1803號起訴書各1 份在卷可稽，是此部分犯
    罪顯然非本案起訴之範圍，併此敘明。
四、被告經合法傳喚無正當理由不到庭，然本院認此係應諭知無
    罪之案件，爰依刑事訴訟法第306 條之規定，不待其陳述逕
    行判決。
據上論斷，應依刑事訴訟法第301 條第1 項、第306 條，判決如
主文。
本案經檢察官郭瑜芳到庭執行職務。
中　　華　　　民　　　國　　96　　年　　12　月    31  日
                            臺灣臺北地方法院刑事第二庭
                                審判長法  官   劉煌基
                                      法  官   葉力旗
                                      法  官   賴淑美
以上正本證明與原本無異。
如不服本判決，應於判決送達後10日內向本院提出上訴狀（應附
繕本），上訴於臺灣高等法院。
                                       書記官  許翠燕
中　　華　　　民　　　國　　96　　年　　12　月    31  日
